【裁判字號】    89,交易,460
【裁判日期】    891026
【裁判案由】    過失傷害
【裁判全文】
臺灣臺中地方法院刑事判決                        八十九年度交易字第四六號
    公  訴  人  臺灣台中地方法院檢察署檢察官
    被      告  乙○○
右列被告因過失傷害案件，經檢察官提起公訴（八十九年度調偵字第二九八號），本
院判決如左：
    主  文
乙○○因過失傷害人，處有期徒刑肆月，如易科罰金，以佰元折算壹日。
    事  實
一、乙○○於民國（下同）八十九年一月十五日下午六時二十分許，駕駛其妻陳怡芳
    所有車牌號碼ＰＥ－一八○一號自用小客車，沿台中縣豐原市○○路由圓環西路
    往台中市方向行駛，途經台中縣豐原市○○路與某不知名巷道之交岔路口（即富
    春國小路旁）前時，本應注意汽車在設有禁止臨時停車標誌、標線處所不得臨時
    停車；又停車向外開啟車門時，應注意行人、車輛，並讓其先行，而依當時天氣
    晴朗，傍晚暮光，路面乾燥、無缺陷及無障礙物，視距良好，又無不能注意之情
    形，詎其能注意，竟疏未注意不得臨時停車及讓其車後其他車輛先行，猶貿然臨
    時停車並向外開啟車門，適有由丙○○騎乘車牌號碼ＫＣＫ－六一八號重型機車
    ，同向沿台中縣豐原市○○路由圓環西路往台中市方向行駛，行近乙○○所駕駛
    之上開自用小客車停放處，丙○○因見乙○○突開啟車門而閃避防範不及，其所
    騎乘之上開機車車頭處遂與乙○○所駕駛之上開自用小客車左前車門部位發生碰
    撞，使丙○○人車倒地，致丙○○受有下頷骨骨折斷裂及右耳撕裂傷之傷害。乙○○於肇事後，在未經有偵查權之機關或公務員發覺為犯嫌前，向前往現場處理
    本件車禍之警員甲○○自首即陳明其為肇事者及肇事經過，並願接受裁判。
二、案經丙○○訴由台中縣警察局豐原分局報請及丙○○訴請臺灣臺中地方法院檢察
    署檢察官偵查起訴。
    理  由
一、訊據被告乙○○固坦承有於前揭時地與告訴人丙○○騎乘之機車發生車禍之事實
    ，惟矢口否認有何過失傷害犯行，辯稱：伊當時已經下車，告訴人騎機車撞到伊
    車門，伊並無過失云云。然查，前開事實，業據告訴人丙○○於偵審中指訴綦詳
    ，並有台中縣警察局道路交通事故調查報告表乙份、現場被告車輛停放位置照片
    四張及診斷證明書一紙附卷可稽。按汽車在設有禁止臨時停車標誌、標線處所不
    得臨時停車；又停車向外開啟車門時，應注意行人、車輛，並讓其先行，道路交
    通安全規則第一百十一條第三款、第一百十二條第一項第十五款分別定有明文。
    經查，本件被告於前開時地停車，本應注意遵守上開規定，而肇事地點為學校及
    交岔路口附近，係禁止臨時停車處所，依當時天氣晴朗，傍晚暮光，路面乾燥、
    無缺陷及無障礙物，視距良好，有上開道路交通事故調查報告表附卷可查，又無
    不能注意之情形，詎其能注意，竟疏未注意及此，猶貿然臨時停車並向外開啟車
    門而未注意車輛並讓其先行，因而肇事，致告訴人受有如事實欄所載傷害，足見
    被告確有過失，且其過失行為與告訴人受傷間具有相當因果關係。顯見被告前開
    空言否認，所為上開辯解，無非事後卸責之詞，不足採信。本件事證明確，被告
    犯行堪以認定。
二、核被告乙○○所為，係犯刑法第二百八十四條第一項前段之過失傷害罪。又被告
    於肇事後，在未經有偵查權之機關或公務員發覺為犯嫌前，向前往現場處理本件
    車禍之警員甲○○坦承其為肇事者及肇事經過，並願接受裁判，此經證人即警員
    甲○○到庭結證屬實，核與自首要件相符，依法減輕其刑。爰審酌被告肇事後迄
    今尚未賠償告訴人所受損害，及其過失程度、告訴人受傷程度與犯罪後猶飾詞狡
    辯等一切情狀，量處如主文所示之刑，並諭知易科罰金之折算標準，以資懲儆。
三、據上論斷，應依刑事訴訟法第二百九十九條第一項前段，刑法第二百八十四條第
    一項前段、第六十二條前段、第四十一條，罰金罰鍰提高標準條例第一條前段、
    第二條，判決如主文。
中      華      民      國    八十九    年      十      月    二十六    日
                                    台灣台中地方法院交通法庭
                                        法  官  夏  一  
右正本證明與原本無異。
如不服本判決，應於判決送達後十日內向本院提出上訴狀( 應附繕本 )，上訴於臺灣
高等法院臺中分院。
                                        書記官
中      華      民      國    八十九    年      十      月    三十一    日
刑法第二百八十四條第一項前段
因過失傷害人者，處六月以下有期徒刑、拘役或五百元以下罰金。


司法院資訊處製作；財團法人民間司法改革基金會備份。
